臺灣臺北地方法院刑事判決　　　　　　　 94年度訴字第552號
　　公　訴　人　臺灣臺北地方法院檢察署檢察官
　　被　　　告　甲○○
上列被告因違反毒品危害防制條例案件，經檢察官提起公訴（臺
灣臺北地方法院檢察署九十四年度毒偵字第八二一號）及移送併
辦（臺灣板橋地方法院檢察署九十四年度核退毒偵字第一二六七
號、臺灣臺北地方法院檢察署九十四年度毒偵字第一七九四號）
，因被告就犯罪事實為有罪陳述，經合議庭裁定依簡式審判程序
審理，本院判決如下：
    主  文
甲○○連續施用第一級毒品，累犯，處有期徒刑拾壹月。扣案之
第一級毒品海洛因參小包（驗餘共淨重零點伍肆公克）、內含海
洛因殘渣（均量微無法析離計重）之吸管壹支及注射針筒貳支，
均沒收銷燬之。
    事  實
一、甲○○前因於民國八十八、八十九年間，犯違反槍砲彈藥刀
    械管制條例、竊盜案件，分別經法院判處有期徒刑三月、六
    月確定，經臺灣板橋地方法院八十九年度聲字第二三八二號
    裁定應執行有期徒刑八月確定，於八十九年十一月二十二日
    徒刑執行完畢（構成累犯）；及因於八十八年間施用第二級
    毒品安非他命案件，經臺灣彰化地方法院八十九年度毒聲字
    第三四九號裁定令入戒治處所強制戒治，於九十年二月三日
    強制戒治交付保護管束期滿，由臺灣彰化地方法院檢察署於
    九十年四月四日以九十年度戒毒偵字第四九一、四九二、四
    九三、四九四號為不起訴處分確定；復因於九十年間施用第
    一、二級毒品海洛因、安非他命案件，經臺灣板橋地方法院
    檢察署聲請強制戒治及提起公訴，經臺灣板橋地方法院九十
    年度毒聲字第三八八四號裁定令入戒治處所強制戒治，及經
    臺灣板橋地方法院九十年度訴字第二五○九號分別判處有期
    徒刑八月、四月，應執行刑有期徒刑十月確定，於九十一年
    十月十五日強制戒治執行完畢後，接續執行有期徒刑，於九
    十二年六月十八日執行完畢（構成累犯）。詎甲○○猶不知
    悔改，於強制戒治執行完畢釋放後五年內，另基於施用第一
    級毒品海洛因之概括犯意，自九十二年十一月間某日起至九
    十三年十一月四日止，連續在臺北市○○路上，及其位在臺
    北縣新莊市○○街二三七巷一號三樓、臺北縣土城市○○路
    四五九號二樓之居所等處，施用第一級毒品海洛因多次，嗣
    先經警於九十三年十月五日上午三時三十分時許，在臺北市
    萬華區○○街與康定路口查獲，並扣得海洛因三小包（驗餘
    共淨重○點五四公克），嗣再經警於同年十一月五日零時三
    十分許，在臺北縣土城市○○路四五九號二樓查獲，並扣得
    其供施用毒品之用、內含海洛因殘渣（均量微無法析離計重
    ）之吸管一支及注射針筒二支。
二、案經臺北市政府警察局萬華分局報告臺灣臺北地方法院檢察
    署檢察官偵查起訴，及臺灣板橋地方法院檢察署檢察官、臺
    灣臺北地方法院檢察署檢察官移送併案審理，因被告就犯罪
    事實為有罪陳述，經合議庭裁定依簡式審判程序審理。
    理  由
一、前揭事實，業據被告甲○○於審理中坦承不諱（見本院九十
    四年九月九日審理筆錄），又被告為警查獲後所採集之尿液
    檢體，經送驗以酵素免疫分析法（ＥＩＡ）初步檢驗，再經
    氣相層析質譜儀確認檢驗結果，確呈嗎啡陽性反應，有臺灣
    尖端先進生技醫藥股份有限公司九十三年十月八日、同年十
    一月十二日濫用藥物檢驗報告各一紙附卷可稽，而扣案之物
    三小包（驗餘共淨重○點五四公克），及內含殘渣（均量微
    無法析離計重）之吸管一支及注射針筒二支，確含第一級毒
    品海洛因成份，亦有法務部調查局九十三年十一月五日調科
    壹字第○二○○○六七三八號鑑定通知書、臺北市政府警察
    局萬華分局查獲毒品危害防制條例毒品初步檢驗報告單各一
    紙在卷可參，足認被告於審理中出於任意性之自白與事實相
    符，而堪採信；又被告前因於八十八年間施用第二級毒品安
    非他命案件，經臺灣彰化地方法院八十九年度毒聲字第三四
    九號裁定令入戒治處所強制戒治，於九十年二月三日強制戒
    治交付保護管束期滿，由臺灣彰化地方法院檢察署於九十年
    四月四日以九十年度戒毒偵字第四九一、四九二、四九三、
    四九四號為不起訴處分確定，復因於九十年間施用第一、二
    級毒品海洛因、安非他命案件，經臺灣板橋地方法院檢察署
    聲請強制戒治及提起公訴，經臺灣板橋地方法院九十年度毒
    聲字第三八八四號裁定令入戒治處所強制戒治，於九十一年
    十月十五日強制戒治執行完畢等情，有卷附臺灣高等法院被
    告全國前案紀錄表、臺灣彰化地方法院檢察署九十年度戒毒
    偵字第四九一、四九二、四九三、四九四號不起訴處分書、
    臺灣板橋地方法院檢察署九十年度毒偵字第三四○一號起訴
    書、臺灣板橋地方法院九十年度訴字第二五○九號判決書在
    卷可參，本件被告於強制戒治執行完畢釋放後，五年內再犯
    施用毒品犯罪，事證明確。
二、核被告所為，係犯毒品危害防制條例第十條第一項之施用第
    一級毒品罪。被告施用第一級毒品海洛因前後持有毒品之行
    為，係施用毒品之低度行為，應為其施用毒品之高度行為所
    吸收，不另論罪。被告自九十二年十一月間某日起至九十三
    年十一月四日期間之多次施用毒品行為，時間緊接，方法相
    同，所犯係構成要件相同之罪名，顯係基於概括犯意反覆為
    之，為連續犯，應依刑法第五十六條之規定以一罪論，並依
    法加重其刑。又被告前因於八十八、八十九年間，犯違反槍
    砲彈藥刀械管制條例、竊盜案件，分別經法院判處有期徒刑
    三月、六月確定，經臺灣板橋地方法院以八十九年度聲字第
    二三八二號裁定應執行有期徒刑八月確定，於八十九年十一
    月二十二日徒刑執行完畢；及因於九十年間，犯施用第一、
    二級毒品海洛因、安非他命案件，經臺灣板橋地方法院九十
    年度訴字第二五○九號分別判處有期徒刑八月、四月，應執
    行刑有期徒刑十月確定，於九十二年六月十八日執行完畢等
    情，有臺灣高等法院被告全國前案紀錄表可參，其受有期徒
    刑之執行完畢後，五年內再犯本件有期徒刑以上之罪，為累
    犯，應依刑法第四十七條之規定，依法遞加重其刑。檢察官
    雖未就被告自九十二年十一月間某日起至九十三年十一月四
    日止，除九十三年十月五日上午五時許採尿前回溯二十六小
    時內某時之施用第一級毒品犯行以外之部分起訴，然前揭未
    經起訴之部分，與已起訴並經論罪科刑之部分有連續犯之裁
    判上一罪關係，應為起訴之效力所及，且經臺灣板橋地方法
    院檢察署檢察官以九十四年度核退毒偵字第一二六七號案件
    移送併辦，本院自應併予審究；另臺灣臺北地方法院檢察署
    檢察官以九十四年度毒偵字第一七九四號移送併辦案件，與
    已起訴之犯罪事實相同，為事實上同一案件，本院亦應併予
    審究。爰審酌被告施用毒品，對個人身心戕害甚鉅，且已有
    毒品前科，經強制戒治執行完畢後，復犯本件施用第一級毒
    品罪，顯未因前受強制戒治而決心改過，惟念其於審理中坦
    承犯行不諱，犯後態度尚稱良好，暨被告施用毒品之時間長
    短、生活狀況、品行、智識程度等一切情狀，量處如主文所
    示之刑。另查被告於九十三年十月五日上午三時三十分許為
    警查獲時，所扣得之海洛因三小包（驗餘共淨重○點五四公
    克），為查獲之毒品；而被告於同年十一月五日零時三十分
    許為警查獲時，所扣得之內含海洛因殘渣（均量微無法析離
    計重）之吸管一支及注射針筒二支，被告於警訊中供承係供
    其施用毒品海洛因之用，且與查獲之毒品無法分離，爰均依
    毒品危害防制條例第十八條第一項前段規定，宣告沒收銷燬
    之。
據上論斷，應依刑事訴訟法第二百七十三條之一第一項、第二百
九十九條第一項前段，毒品危害防制條例第十條第一項、第十八
條第一項前段，刑法第十一條前段、第五十六條、第四十七條，
判決如主文。
本案經檢察官林良蓉到庭執行職務
中　　華　　民　　國　九十四　年　　九　　月　十九　　日
                  刑事第八庭  法  官  孫  曉  青
上正本證明與原本無異。
如不服本判決應於送達後十日內向本院提出上訴狀。
                              書記官  郭  錦  賢
中　　華　　民　　國　九十四　年　　九　　月　二十一日
附錄本案論罪科刑法條全文：
毒品危害防制條例第十條第一項
施用第一級毒品者，處六月以上五年以下有期徒刑。
